臺灣士林地方法院刑事判決　　　　　　　94年度訴緝字第21號
公　訴　人　臺灣士林地方法院檢察署檢察官
被　　　告　甲○○
上列被告因違反毒品危害防制條例等案件，經檢察官提起公訴（
93年度偵字第10437 號），被告於本院準備程序為有罪之陳述，
經合議庭裁定改由受命法官獨任依簡式審判程序審理，並判決如
下：
    主  文
甲○○意圖為自己不法之所有，以恐嚇使人將本人之物交付，未
遂，處有期徒刑肆月；又連續轉讓第一級毒品，處有期徒刑壹年
壹月。應執行有期徒刑壹年肆月。
    事  實
一、甲○○意圖為自己不法所有，於民國92年8 月29日接續以其
    所有之00000000號市內電話及0000000000號行動電話撥打其
    前女友乙○○所使用之0000000000號行動電話，並於電話中
    揚言將公布渠2 人間之不正常男女關係，讓乙○○夫妻情感
    失和，並向乙○○恫稱：「不是你死就是我活」、「我每天
    都會纏著你，不會讓你好過一點，我一定會讓你死得很難看
    」等語恐嚇乙○○，要求乙○○匯款1 萬元至其彰化銀行汐
    止分行之帳戶內，致乙○○心生畏懼而報警處理，並未匯款
    。嗣於翌日（即30日），乙○○與甲○○相約在台北縣汐止
    市○○路與福德二路交岔路口交付現金新臺幣（下同）5 千
    元，甲○○於收取5 千元款項之際，即遭預先在場埋伏之臺
    北縣政府警察局汐止分局員警當場逮捕，並扣得該現金5 千
    元（已由乙○○取回）。
二、又甲○○與陳耀章為朋友關係，甲○○明知海洛因屬毒品危
    害防制條例第2 條第2 項第1 款所稱之第1 級毒品，不得轉
    讓，仍基於轉讓第1 級毒品之概括犯意，自92年8 月間某日
    起，先後3 次委請陳耀章以其所有之0000000000號行動電話
    與綽號「銅管」之年籍及姓名均不詳成年男子聯絡，接洽向
    其購買海洛因之事宜並約定交貨地點，甲○○及其女友李色
    芬2 人再搭乘由陳耀章所駕駛之車牌號碼9D-085號營業小客
    車，共同前往約定地點（即位在臺北縣汐止市○○路○ 段與
    樟樹一路口之全家便利商店前），由甲○○交付現金（3 次
    金額各為4,500 元、2,000 元及1,000 元）予陳耀章後，再
    由陳耀章代為持向「銅管」購得等值之第1 級毒品海洛因（
    陳耀章涉嫌幫助施用海洛因犯行部分，業經本院另行審結）
    ，甲○○並於每次事成之後，均在陳耀章之營業小客車內，
    無償轉讓上開購得海洛因中之1 小包予陳耀章，供其施用。
    迨92年9 月5 日14時30分許，甲○○復委請陳耀章以前揭相
    同之方法，代為向「銅管」購得價值4,50 0元之第1 級毒品
    海洛因合計6 小包，甲○○於購得上開之海洛因後，復承前
    轉讓海洛因之概括犯意，將其中1 包無償轉讓予陳耀章，其
    中3 包無償轉讓予李色芬，剩餘2 包則留作己用，嗣於同日
    下午3 時許，經警持本院核發之搜索票，在臺北縣汐止市○
    ○街51號與忠孝東路口攔檢搜索陳耀章所駕駛搭載甲○○之
    前開營業小客車，當場在該車右前座椅墊下方扣得陳耀章所
    有之海洛因1 包、在左前駕駛座腳踏墊下方扣得陳耀章所有
    之海洛因殘渣袋1 只、在右後座椅墊下方及甲○○右側褲袋
    內各扣得海洛因1 包，復循線於當日下午3 時10分許，在汐
    止市○○○路與招商街口查獲李色芬，並扣得李色芬所有之
    海洛因3 包，始悉上情。
三、案經臺北縣政府警察局汐止分局報告臺灣士林地方法院檢察
    署檢察官偵查起訴。
    理  由
一、上揭事實有如下證據可佐：
  (一)被告甲○○迭警詢、偵查及本院審理時之自白。
  (二)共同被告陳耀章迭於警詢、偵查及本院準備期日之供述。
  (三)李色芬於警詢時之陳述。
  (四)證人乙○○於警詢、偵查中之證詞。
  (五)法務部調查局調科壹字第040003351 、000000000 、0000
    00000號鑑驗通知書共3 紙。
  (六)乙○○出具之贓物認領保管單1 紙。
  (七)遠傳電信股份有限公司函暨行動電話0000000000號通聯紀錄
    1份。
  (八)和信電信股份有限公司函暨行動電話0000000000號通聯紀錄
    1份。
  (九)中華電信股份有限公司台灣北區電信分公司汐止服務中心函
    暨市內電話00000000及00000000號之雙向通聯紀錄。
二、查本案依被害人乙○○之指述及臺北縣政府警察局汐止分局
    案件報告書所載內容，被告係先向被害人乙○○恐嚇財物1
    萬元，惟被害人因心生畏懼而向警報案，並未交付該等款項
    ，嗣因被告與被害人另約定時間取款，而於取款之際遭預先
    在場埋伏員警當場逮捕，是堪認被告雖著手於恐嚇取財犯行
    ，然實際並未取得財物即遭查獲逮捕，核其此部份所為，係
    犯刑法第346 條第3 項、第1 項之恐嚇取財未遂罪，並依刑
    法第26條前段之規定減輕其刑，公訴意旨認被告所犯係恐嚇
    取財既遂罪，尚有未洽，應予更正；又被告連續4 次將自己
    所有之海洛因贈與陳耀章及李色芬，核其此部分之所為，均
    係犯毒品危害防制條例第8 條第1 項之轉讓第1 級毒品罪，
    其持有第1 級毒品海洛因進而轉讓，持有毒品之低度行為應
    為轉讓之高度行為所吸收，不另論以持有第1 級毒品罪，又
    被告先後多次轉讓海洛因之犯行，時間緊接、方法相同、所
    犯係構成要件相同之罪名，顯係基於概括犯意反覆為之，為
    連續犯，應依刑法第56條之規定，以1 罪論，並加重其刑。
    又查本案扣得之海洛因每小包重量約僅0.1 公克左右，參酌
    被告先後轉讓海洛因之數量合計7 小包等情觀之，被告轉讓
    海洛因之數量尚未達到行政院令頒轉讓第1 級毒品淨重達5
    公克以上，應予加重其刑之標準，爰不予援引毒品危害防制
    條例第8 條第6 項之規定加重其刑，附此敘明。又被告所犯
    上開2 罪，犯意各別，罪名互異，應予分論併罰。爰審酌被
    告轉讓毒品予他人施用，危害他人身心健康，惟實際轉讓毒
    品數量甚微，又其恐嚇取財犯行，對被害人造成之恐懼非輕
    ，犯後坦承犯行之態度，並其犯罪之動機、目的、犯罪次數
    及其智識程度等一切情狀，分別量處如主文所示之刑，並依
    法定其應執行刑，以示懲儆。
三、扣案之海洛因6 包，業經本院分別以92年訴字第694 號判決
    、93年聲字第62號、第854 號裁定諭知沒收銷燬確定，並依
    檢察官命令執行沒收銷燬而滅失，自無庸於本案中重複諭知
    沒收銷毀；至扣案之殘渣袋1 只，係共同被告陳耀章施用毒
    品後剩餘之物，業據其供承在卷，且無積極證據證明該殘渣
    袋即為裝盛被告轉讓予陳耀章之毒品所用之物，尚難認與本
    案論罪科刑之犯行有關，基於沒收從刑應附屬於主刑併與諭
    知之刑法原則，本院無從就該殘渣袋為沒收之諭知。
據上論斷，應依刑事訴訟法第273 條之1 、第299 條第1 項前段
，毒品危害防制條例第8 條第1 項，刑法第11條前段、第56條、
第346 條第3 項、第1 項、第26條前段、第51條第5 款，罰金罰
鍰提高標準條例第1 條前段，判決如主文。
本案經檢察官靳開聖到庭執行職務。
中　　華　　民　　國　　94　　年　　6 　　月　　15　　日
                  刑事第三庭法  官  吳祚丞
以上正本證明與原本無異。
如不服本判決應於送達後10日內，向本院提出上訴狀。
                            書記官  林立原
中　　華　　民　　國　　94　　年　　6 　　月　　17　　日
所犯法條：
毒品危害防制條例第8 條第1 項：
轉讓第一級毒品者，處1 年以上7 年以下有期徒刑，得併科新臺
幣1 百萬元以下罰金。
中華民國刑法第346 條：
意圖為自己或第3 人不法之所有，以恐嚇使人將本人或第3 人之
物交付者，處6 月以上5 年以下有期徒刑，得併科1000元以下罰
金。
以前項方法得財產上不法之利益，或使第3 人得之者，亦同。
前2項之未遂犯罰之。
